---
title: "Quiz1대비(2)"
author: "김재현"
date: "`r Sys.Date()`"
output: html_document
---

### length 활용

*문제*
1000개의 0에서 1사이 uniform random number를 생성하고 0.3보다 큰값의 비율을 계산하는 R코드를 작성하시오. 

```{r}
x = runif(1000)
length(x[x > 0.3])/1000
```

### quantile, ecdf 비교

```{r}
df1 = iris$Sepal.Length
head(df1)
```

```{r}
Fn = ecdf(x = df1)
Fn(5)
```
```{r}
quantile(x = df1,probs = 0.2133333)
```

qunatile과 ecdf는 역함수 관계

---

### 조합 combination

n개의 원소를 갖는 집합에서 r개를 순서에 관계없이 뽑는 경우의수
*순열 permutaion은 순서를 생각하고 뽑는 경우의 수*

*문제*
5C2의 값은?
```{r}
choose(n = 5, k = 2)
```
```{r}
(5*4)/(2*1)
```

5C2 , 5개중 2개를 순서에 관계없이 뽑는 경우의 수를 보여주는 함수도 있다.
```{r}
combn(5,2)
```

---

### 척도별 예

*척도 scale 이란?*
측정값이 속한 체계


*척도*
non-metric scale(비메트릭 척도) = 비교척도(comparative scale) = 범주형 데이터(categorical data)
metric scale(메트릭 척도) = non-comparative scale = 수량자료(quantitative data)

명목척도(nominal scale), 서열척도(ordinal scale) = non-metric scale
등간척도(interval scale), 비율척도(ratio scale) = metric scale

*예시*
```{r}
ScaleDF = data.frame(example = c('화씨 or 섭씨온도','IQ','시험점수','주가지수','선수번호','성별','이름','석차','제품 선호도 순위','소비자만족지수','무게','나이','연소득','가격','시장점유율','경제성장률'), scale = c('interval','interval','interval','ratio',rep('nominal',3), rep('ordinal',2),'interval',rep('ratio',6)))
```

---

### 추이성

