---
title: "Quiz1대비(1)"
author: "김재현"
date: "`r Sys.Date()`"
output: html_document
---

## R관련 2,3,4장, R4강

### sort vs rank vs order

```{r}
x= c(10, 15, 8, 22)
sort(x)
```

sort = 벡터 내 원소를 오름차순 정리

```{r}
rank(x)
```
rank = sort했을 경우 벡터 내 원소가 몇번째에 있을지 알려준다. 

```{r}
order(x)
```
order = sort한 상태의 벡터내 원소가 원래 몇번째였는지 알려준다.

*문제*
```{r}
order(c(12,5,9,20))
```

*문제*
```{r}
1:5 + 1:2
```

**위와 같이 길이가 맞지 않은 벡터를 계산할 때 recycle rule이 적용된다.**


rev = 순서를 반대로 바꾼다.

```{r}
rev(sort(c(2,7,3)))
```
```{r}
rev(c(2,7,3))
```


---

### Inf, NaN
R은 double precison 사용하여 Infinity까지 표현해준다.  
NaN Not a Number가 나오는 상황만 유의하자.

```{r}
3/0
exp(-Inf)
(0:3)^Inf
Inf-Inf
Inf/Inf
```

*문제*

```{r}
0/0
```


```{r}
log(-1, base = 10)
```

---

*문제*

고객명단 %>% group_by（거주지역） %>% summarize（지역평균=mean（소득금액）） 

위 식은 어떤 의미인가?

답: 고객명단 데이터프레임에 있는 변수 중 거주지역 값 별로 소득금액의 평균값을 계산하여 지역평균 변수에 저장하라는의미 

%>% 는 chain operator, pipe operator 이고, dplyr 패키지 사용시에 쓸 수 있다.

*예시*
```{r}
worms = read.table('worms.txt', header = T)
head(worms)
```
```{r}
library(dplyr)
```
```{r}
worms %>% group_by(Vegetation) %>% summarize(AreaM = mean(Area), SlopeM = mean(Slope)) 
```

worms 데이터베이스 내 데이터를 Vegetation 변수의 값으로 나눠서 Area의 평균값을 AreaM, Slope의 평균값을 SlopeM 변수에 저장한다.

---

### coplot

```{r}
Ozone = read.table('ozone.txt', header = T)
head(Ozone)
```

```{r}
coplot(ozone~wind|temp, Ozone, panel = panel.smooth)
# figure margin too large는 Rstudio창 폭이 너무 작아서 생길 수 있음
```
temp를 6구간으로 나눠서 각 temp 하에 wind와 ozone의 관계를 plot해준다. ozone이 종속변수, wind가 독립변수.

---

### qunatmod 패키지 getSymbols 함수
quantmod 패키지는 quantitative trader 즉, 퀀트(Quant)가 개발, 테스팅하는 과정을 보조하기 위해 만들어진 패키지다.  
getSymbols함수는 야후 파이낸스에서 시세를 받아온다.

---

### length 활용

*문제*
1000개의 0에서 1사이 uniform random number를 생성하고 0.3보다 큰값의 비율을 계산하는 R코드를 작성하시오. 

```{r}
x = runif(1000)
length(x[x > 0.3])/1000
```

### quantile, ecdf 비교

```{r}
df1 = iris$Sepal.Length
head(df1)
```

```{r}
Fn = ecdf(x = df1)
Fn(5)
```
```{r}
quantile(x = df1,probs = 0.2133333)
```

qunatile과 ecdf는 역함수 관계

---

### 조합 combination

n개의 원소를 갖는 집합에서 r개를 순서에 관계없이 뽑는 경우의수
*순열 permutaion은 순서를 생각하고 뽑는 경우의 수*

*문제*
5C2의 값은?
```{r}
choose(n = 5, k = 2)
```
```{r}
(5*4)/(2*1)
```

5C2 , 5개중 2개를 순서에 관계없이 뽑는 경우의 수를 보여주는 함수도 있다.
```{r}
combn(5,2)
```

---

### 연산자 순서

**%% 와 %/%**
```{r}
5 %% 2
```
```{r}
5 %/% 2
```

*예시*
```{r}
2 * 5 %% 3 == 4
```
comment : * 보다 %% 가 우선

```{r}
2 * 3 ^ 4 %% 4 == 2 
```
comment : %% 보다 ^ 이 우선
```{r}
2 ^ 4 / 8 %/% 2 == 4
```
^ -> %%, %/% -> *, / -> + , -

---

### runif 함수

uniform distribution (균등분포)를 이루는 랜덤값을 만들 수 있다.

```{r}
#make this example reproducible
set.seed(5)

#generate 10 random values from uniform distribution
runif(n=10, min=50, max=100)
```

출처 : https://www.statology.org/runif-in-r/

*min, max를 생략하면?*
```{r}
runif(10)
```
0과 1 사이에서 random variable 생성

**문제**

다음 R식의 결과가 어떠한 내용인지 설명하시오.

```{r}
as.integer(runif(100)*6+1)
```

위 R식은 1,2,3,4,5,6 중 랜덤으로 하나를 뽑는 과정을 100번 반복하는 시뮬레이션이다.  
즉 주사위를 100번 던지는 시뮬레이션과 동일하다.

Runif(100)은 0에서 1까지의 구간에서 숫자 100개를 랜덤으로 뽑는 random number generator이다. 0부터 1사이의 숫자에 6을 곱하면, 0에서 6 사이 값을 갖게 되고, 거기에 1을 더하므로 1에서 7 사이 값을 가지게 된다. 그 값에 as.integer()함수를 적용하여 정수부분만 택하게 되면 1,2,3,4,5,6 중 하나가 된다.  

---

### for 함수

for 함수는 반복, loop에 사용한다. 

```{r}
for (i in 1:10) {
  print(i)
}
```

```{r}
j <- k <- 0
for (i in 1:3) {j <- i-5; k <- k + i*j; print(i+j+k) }
```
1번 print == j = -4, k = -4 , i = 1
현재 j와 k에는 -4 가 입력된 상태
2번 print == j = -3, k = -4 + -6 = -10 , i = 2
현재 j와 k에는 -3, -10이 입력된 상태
3번 print == j = -2, k = -10 + -6 = -16 , i = 3

---

### 인덱싱

인덱싱할 때 comma를 생략하면?

*데이터준비*
```{r}
titles <- c('Probability', 'Finance', 'Simulation')
authors <- c('Breiman', 'Lehmann', 'Givens')
years <- c(1968, 1983, 2005)
books <- data.frame(title=titles, author=authors, year=years)
head(books)
```

*문제*
books[1:2] 와 books[1:2, ] 의 차이는?

```{r}
books[1:2]
```
**인덱싱할 때 comma를 생략하면 열을 선택한다.**

```{r}
books[2:3]
```
```{r}
books[1:2, ]
```

*!=*

```{r}
x <- 10:15; 
x
```
```{r}
x[x != 12]
```

!= 으로 원소를 제외하고 고를 수 있다.

```{r}
x[x != 10]
```

*문제*
score 라고 부르는 데이터프레임에 저장되어있는 자료 중에 성적이 70점 이상이고 성별이 여자인 경우를 따로 뽑아서 이름이 먼저 나오게 하고 그 다음 성적이 나오게 구성하라

```{r}
# 샘플 데이터 생성
library(tidyverse)
score = tibble('성적' = c(50,60,70,80,90,100),
               '성별' = c('남','남','남','여','여','여'), 
               '이름' = c('갑순','갑돌','말자','말순','복자','복순'))
head(score)
```

```{r}
# 조건문 + 열 지정 인덱싱
score[score$성적>=70 & score$성별=='여',c('이름','성적')]
```



---

### 상관계수 cor

두 변수간의 상관계수를 알고 싶은 경우 사용한다. default method는 pearson이다.

```{r}
x = c(1:10)
y = c(2:11)
plot(x,y)
```
```{r}
cor(x,y)
```

---

### pnorm

**pnorm(quantile,mean,sd)**  
pnorm을 통해 어떤 mean, sd를 갖고 있는 정규분포에서 특정값의 누적확률을 구할 수 있다.

평균이 100이고 표본편차가 10인 정규분포로 부터 100개의 표본을 뽑아 평균을 계산한 경우, 이 표본평균의 값이 105 이상 나타날 확률을 R 함수 식으로 표현 하시오.

```{r}
1-pnorm(105,100,1)
```
**표본평균**의 평균에 대한 정규분포에서 특정값 이상이 나타날 확률을 구해야한다.  
그러므로 pnorm 함수에서 표준편차(standard deviation)가 아닌 표준오차(standard error)를 사용하도록 주의해야 한다.

*표준오차*  
표준오차 SE는 표본 통계량(statistics)의 표준편차(sd)다.  
표준오차는 표준편차를 sqrt(n)값(제곱근 square root)으로 나눈다.

아래 글 참고  
https://angeloyeo.github.io/2020/02/12/standard_error.html

---

### 사용자 정의함수

1부터 n까지 짝수만 더하는 R함수 EvenSum(n)을 만들어보시오

```{r}
EvenSum <- function(n) {
  if (n < 2) {
    # Base case: If n is less than 2, there are no even numbers to sum.
    return(0)
  } else {
    # Use the sum function with a sequence of even numbers from 2 to n.
    even_numbers <- seq(from = 2, to = n, by = 2)
    result <- sum(even_numbers)
    return(result)
  }
}

EvenSum(5)

```

### polygon, seq , dnorm, plot 함수(type인수)

**간단한 polygon 함수 설명**
https://oooo12.tistory.com/16

*문제*  
다음의 R 코드는 표준정규분포의 확률밀도함수를 그리고 -1보다 작은 영역에 색을 칠하는 그래프이다. (가) 문장과 (나) 문장의 차이에 따른 결과의 차이에 대하여 설명하여라

```{r}
xv <- seq(-3,3,0.01) # -3 ~ 3까지 0.01 간격의 벡터
yv <- dnorm(xv) 
plot(xv,yv,type = 'l')
#(가)
polygon(c(xv[xv<=-1]),c(yv[xv<=-1]),col="red")
```


```{r}
plot(xv,yv,type = 'l')
#(나)
polygon(c(xv[xv<=-1],-1),c(yv[xv<=-1],yv[xv==-3]) ,col="red")
```
### matrix함수와 nrow 인수 (+ rep함수)

```{r}
matrix( rep ( c ( 1:3,5 ) , 2 ) , nrow=2)
```

### end of document
