---
title: "통계자료분석 5주차과제 이군희교수님"
author: "서강대학교 20121802 김재현"
date: "`r Sys.Date()`"
output: html_document
---

### 문제

*서강은행에서는 은행 서비스를 사용한 60명 고객에 대한 대기시간 만족도를 측정하기 위하여 다음과 같은 4개 문항의 질문을 5점 리커드 스케일 척도로 (1: 매우 불만족 ~ 5: 매우 만족) 조사하였다. 이에 대한 질문은 다음과 같다.* 
  
*Item 1 – 전화, 인터넷, 챗봇을 포함한 SNS, 이메일을 통한 나의 요청에 적절한 대기시간으로 응답하였다.*  
*Item 2 – 서강은행은 적절한 대기 시간으로 서비스를 제공한다.*  
*Item 3 – 서비스를 받기 위하여 기다리는 대기 시간은 적절하였다.*  
*Item 4 – 나는 서강은행의 서비스에 만족한다.*  

*신뢰성 분석을 진행하여라.*

---

### 데이터 준비


```{r}
getwd()
```
```{r}
list.files()
```
```{r}  
df1 = read.csv('BankSurveyData.csv', h=T)
```


### 크론바하 알파값을 확인할 수 있는 패키지 psych 준비


```{r}
# install.packages('psych')
```

```{r}
library(psych)
```


### 크론바하 알파값 계산


```{r}
alpha(df1)
```


---

### df1의 신뢰성 판단


<u>df1의 크론바하 알파값(raw_alpha)은 0.79이다.</u>

std.alpha 0.73은 문항을 표준화 시킨후 크론바하 알파를 계산한 값이다. 이럴 경우 원래 자료가 갖고 있던 특성을 잃어버린다. 그러므로 raw_alpha 0.79를 크론바하 알파값으로 사용한다.

신뢰성의 기준값으로 널리 사용하는, Nunnally(1978)가 제시한 0.7보다 크론바하 알파값이 크기 때문에 **df1 자료의 신뢰성은 충분하다고 판단할 수 있다.**


### 조사 문항 중 제거할만한(신뢰성이 낮은) 문항이 있는가


<u>'Reliability if an item is dropped' 항목을 통해 Item.4 문항을 제거하면 신뢰성이 0.92로 상승함을 확인할 수 있다.</u>

**'Item 4 – 나는 서강은행의 서비스에 만족한다.' 문항**은 본 조사의 목적인 '은행서비스 대기시간 만족도' 보다 더 넓은 범위의 만족도를 조사하는 문항으로 보인다. Item 4 문항에 답변할 때, 응답자는 '은행서비스 대기시간 만족도' 이외에도 '직원 서비스 만족도', '금융상품 만족도' 등등 여러 가지를 고려하여 답변할 가능성이 높다. 

때문에 **'은행서비스 대기시간 만족도'를 조사하는 본 설문문항으로는 신뢰성이 낮은 문제가 있다고 판단한다.**


### 조사 개념을 가장 잘 나타내는 문항은 무엇인가


<u>'Item statistics' 항목을 통해 Item.1의 상관계수(raw.r = 0.92)가 가장 높음을 확인했다.</u> 

**'Item 1 – 전화, 인터넷, 챗봇을 포함한 SNS, 이메일을 통한 나의 요청에 적절한 대기시간으로 응답하였다.' 문항**이 '은행서비스 대기시간 만족도' 개념을 가장 잘 반영하는 문항이라 판단할 수 있다.
