---
title: "통계자료분석_5주차과제_이군희교수님"
author: "서강대학교 20121802 김재현"
date: "`r Sys.Date()`"
output: html_document
---
1. 서강은행에서는 은행 서비스를 사용한 60명 고객에 대한 대기시간 만족도를 측정하기 위하여 다음과 같은 4개 문항의 질문을 5점 리커드 스케일 척도로 (1: 매우 불만족 ~ 5: 매우 만족) 조사하였다. 이에 대한 질문은 다음과 같다. 
  
Item 1 – 전화, 인터넷, 챗봇을 포함한 SNS, 이메일을 통한 나의 요청에 적절한 대기시간으로 응답하였다.
Item 2 – 서강은행은 적절한 대기 시간으로 서비스를 제공한다.
Item 3 – 서비스를 받기 위하여 기다리는 대기 시간은 적절하였다..
Item 4 – 나는 서강은행의 서비스에 만족한다.
신뢰성 분석을 진행하여라.

```{r}
getwd()
```
```{r}
list.files()
```
```{r}  
df1 = read.csv('BankSurveyData.csv', h=T)
```

크론바하 알파를 알 수 있는 패키지
```{r}
install.packages('psych')
```

```{r}
library(psych)
```

```{r}
alpha(df1)
```
Reliability analysis   
Call: alpha(x = df1)

  raw_alpha std.alpha G6(smc) average_r S/N   ase mean   sd median_r
      0.79      0.73    0.79      0.41 2.8 0.036  3.1 0.96     0.41

    95% confidence boundaries 
         lower alpha upper
Feldt     0.68  0.79  0.86
Duhachek  0.71  0.79  0.86

 Reliability if an item is dropped:
       raw_alpha std.alpha G6(smc) average_r  S/N alpha se   var.r med.r
Item.1      0.60      0.52    0.62      0.27  1.1    0.075 0.20393 0.017
Item.2      0.61      0.53    0.63      0.28  1.1    0.075 0.20149 0.038
Item.3      0.63      0.55    0.65      0.29  1.2    0.069 0.20640 0.038
Item.4      0.92      0.92    0.89      0.80 11.9    0.017 0.00018 0.795

 Item statistics 
        n raw.r std.r r.cor r.drop mean   sd
Item.1 60  0.92  0.89 0.894  0.819  3.5 1.33
Item.2 60  0.91  0.88 0.881  0.803  3.4 1.42
Item.3 60  0.89  0.87 0.857  0.785  3.3 1.26
Item.4 60  0.23  0.35 0.022  0.019  2.2 0.83

Non missing response frequency for each item
          1    2    3    4    5 miss
Item.1 0.12 0.13 0.20 0.28 0.27    0
Item.2 0.15 0.12 0.23 0.20 0.30    0
Item.3 0.12 0.18 0.10 0.47 0.13    0
Item.4 0.12 0.72 0.08 0.05 0.03    0

df1의 크론바하 알파값(raw_alpha)은 0.79이다.
std.alpha 0.73은 문항을 표준화 시킨후 크론바하 알파를 계산한 값이다. 이럴 경우 원래 자료가 갖고 있던 특성을 잃어버린다. 그러므로 raw_alpha 0.79를 크론바하 알파값으로 사용한다.

신뢰성의 기준값으로 널리 사용하는, Nunnally(1978)가 제시한 0.7보다 크론바하 알파값이 크기 때문에 df1 자료의 신뢰성은 충분하다고 판단할 수 있다.

'Reliability if an item is dropped' 항목을 통해 Item.4 문항을 제거하면 신뢰성이 0.92로 상승함을 확인할 수 있다.

'Item 4 – 나는 서강은행의 서비스에 만족한다.' 문항은 본 조사의 목적인 '은행서비스 대기시간 만족도' 보다 더 넓은 범위의 만족도를 조사하는 문항으로 보인다. Item 4 문항에 답변할 때, 응답자는 '은행서비스 대기시간 만족도' 이외에도 '직원 서비스 만족도', '금융상품 만족도' 등등 여러 가지를 고려하여 답변할 가능성이 높다. 때문에  '은행서비스 대기시간 만족도'를 조사하는 본 설문문항으로는 신뢰성이 낮은 문제가 있다고 판단한다.

'Item statistics' 항목을 통해 Item.1의 상관계수(raw.r = 0.92)가 가장 높음을 확인했다. 'Item 1 – 전화, 인터넷, 챗봇을 포함한 SNS, 이메일을 통한 나의 요청에 적절한 대기시간으로 응답하였다.' 문항이 '은행서비스 대기시간 만족도' 개념을 가장 잘 반영하는 문항이라 판단할 수 있다.

----
신뢰성 Reliability는 측정값의 분산에서 실제값의 분산이 차지하는 비율로 정의한다.
신뢰성이 높다는 건 일관성(consistency)이 있다는 의미다.
rho = Var(T)/Var(X) (T = True value, X = Measure value)

상호교환적(parallel)인 측정 1과 측정2의 상관계수는 측정1과 측정2의 신뢰성이된다.
* 상호교환적이려면
1. 측정1과 측정 2의 실제값(True value)가 동일하다. (즉, 측정1과 측정2가 같은 개념을 나타낸다.)
2. 두 측정의 무작위 오차는 서로 독립적이다.(관계가 없다.)
3. 두 측정의 무작위 오차의 분산은 같다.
